臺灣高等法院刑事裁定　　　　　　　　　94年度毒抗字第21號
抗　告　人
即　被　告　甲○
上列抗告人因毒品危害防制條例案件，不服臺灣臺北地方法院93
年度毒聲字第879 號，民國93年12月13日裁定（聲請案號：臺灣
臺北地方法院檢察署93年度字聲觀字第645 號），提起抗告，本
院裁定如下：
    主  文
抗告駁回。
    理  由
一、原裁定意旨如附件。
二、查本件抗告人即被告甲○於警詢及偵查中，對於其於民國九
    十三年八月十六日二十時三十分許，在臺北市中山區○○○
    路與新生北路口，為警當場查獲其持有以眼藥水瓶盛裝之液
    態海洛因及注射針筒三支，在此之前之數日，其曾在其位於
    臺北市○○○路○段七０號七樓之住處，以注射針筒施用海
    洛因之事實，坦承不諱，而扣案之以眼藥水瓶盛裝之液體（
    毛重十一點八公克），經警以聯勤二０四廠製造之煙毒品檢
    驗Ａ包試劑初步檢驗結果，呈嗎啡、海洛因反應之情，亦有
    該分局查獲涉嫌毒品危害防制條例毒品初步鑑驗報告單一紙
    附卷可憑，又被告於同日二十二時許至二十三時十分許止之
    警詢中，經警採取之尿液，經送臺灣尖端先進生技醫藥股份
    有限公司，以酵素免疫分析法初步檢驗，並以氣相層析質譜
    儀確認，證實確呈嗎啡陽反應，復有該公司濫用藥物檢驗報
    告一份附卷可稽。則被告於本案查獲前確有施用毒品海洛因
    之犯行，洵堪認定。原審依毒品危害防制條例第二十條第一
    項、觀察勒戒處分執行條例第三條第一項，裁定被告應送觀
    察勒戒，經核無不合。被告抗告意旨稱：原裁定有諸多違背
    法令之處，難令被告甘服等語，指摘原審裁定不當，但其並
    未具體指明原裁定有何違法之處，憑空指摘原裁定不當，核
    無理由，其抗告應予駁回。
據上論斷，依刑事訴訟法第四百十二條，裁定如主文。
中　　華　　民　　國　　94　　年　　1 　　月　　24　　日
                      臺灣高等法院刑事第十二庭
                          審判長法官  李文成
                         　　　 法官  官有明
                         　　　 法官  王復生
以上正本證明與原本無異。
不得再抗告。
                              書記官  王宜玲
中　　華　　民　　國　　94　　年　　1 　　月　　26　　日
附件
臺灣臺北地方法院刑事裁定　　　九十三年度毒聲字第八七九號
聲　請　人　臺灣臺北地方法院檢察署檢察官
被　　　告　甲○（年籍住址略）
右列被告因違反毒品危害防制條例案件（九十三年度聲觀字第六
四五號、九十三年度毒偵字第一七六八號），經檢察官聲請送觀
察、勒戒，本院裁定如左：
    主  文
甲○施用第一級毒品，應送勒戒處所觀察、勒戒。
    理  由
一、聲請意旨略以：被告甲○於民國九十三年八月十六日晚間十
    一時十分許，接受採尿時起回溯前二十六小時內某時，在不
    詳地點，施用第一級毒品海洛因，為警於同日晚間八時三十
    分許，在臺北市中山區○○○路、新生北路口查獲之事實，
    業經被告自白不諱，並有液態之第一級毒品海洛因總毛重（
    聲請書誤載為淨重）十一點八公克、施用毒品器具之注射針
    筒三支等扣案，以及臺灣尖端先進生技醫藥股份有限公司尿
    液檢體編號三川0000000號尿液檢驗報告附卷可稽，
    爰依毒品危害防制條例第二十條第一項及觀察勒戒處分執行
    條例第三條第一項規定，聲請裁定將被告送勒戒處所觀察、
    勒戒等語。
二、按毒品危害防制條例第二十條之規定業經總統於九十二年七
    月九日以華總一義字第０九二００一二一九三０號令修正公
    布，並自九十三年一月九日起施行。修正後毒品危害防制條
    例第二十條第一項規定：犯第十條施用第一級毒品之罪者，
    檢察官應聲請法院裁定，令被告入勒戒處所觀察、勒戒，其
    期間不得逾二月。又檢察官依毒品危害防制條例第二十條第
    一項規定命送勒戒處所執行觀察、勒戒處分者，應先向法院
    聲請裁定，觀察勒戒處分執行條例第三條第一項定有明文。
三、本件除應更正及補充：(一)聲請書誤載被告之身分證統一編號
    為Ｚ000000000號，應更正為如被告欄所示；(二)被
    告採尿之時間為九十三年八月十七日凌晨零時五十五分許，
    有尿液採樣書一紙存卷可參（見九十三年度毒偵字第一六三
    四號偵查卷第二十三頁），是以被告施用第一級毒品海洛因
    之時間應更正為九十三年八月十七日凌晨零時五十五分許採
    尿前二十六小時內之某時點（不含為警查獲至採尿時之期間
    ）；(三)被告經警查獲時，當場扣得以眼藥水瓶裝之液體一瓶
    ，經臺北市政府警察局中山分局警員以聯勤二○四廠製造之
    煙毒品檢驗Ａ包試劑初步檢驗結果呈嗎啡、海洛因反應，有
    該分局查獲涉嫌毒品危害防制條例毒品初步鑑驗報告單一紙
    附卷可憑（見同右偵查卷第十頁）外，其餘聲請意旨經核無
    不合，爰依毒品危害防制條例第二十條第一項、觀察勒戒處
    分執行條例第三條第一項，裁定如主文。
中　　華　　民　　國　九十三　年　　十二　月　　十三　日
              　　　　　臺灣臺北地方法院刑事第八庭
                    　　　　　　法  官  張筱琪
如不服本裁定應於送達後五日內向本院提出抗告狀
右正本證明與原本無異
                                書記官  李玟郁
中　　華　　民　　國　九十三　年　　十二　月　　十五　日
